臺灣臺北地方法院治安法庭裁定　　　　　94年度感裁字第33號
移送機關　臺北市政府警察局大安分局
被移送人　Ａ○○
上列被移送人因違反檢肅流氓條例案件，經移送機關於民國九十
四年五月三十日以北市警安分刑字第０九四三二三０四八０一號
移送書移送審理及經移送機關於民國九十四年七月二十九日以北
市警安分刑字第０九四三三二四三六０一號移送書移送併辦，本
院裁定如下：
    主  文
Ａ○○交付感訓處分。
    理  由
一、移送意旨略以：
(一)、被移送人Ａ○○○名喚「Ｆ○○」（真實姓名年籍不詳）之
    成年男子所持有之美國ＢＥＲＥＴＴＡ廠製九二ＦＳ型、口
    徑九ｍｍ之制式半自動手槍（含彈匣，槍枝管制編號：00
    00000000號）、制式子彈八顆（口徑九ｍｍ，其中
    三顆鑑定時已因試射而滅失）及一顆無法擊發之不發彈，均
    係具殺傷力而為槍砲彈藥管制條例所列管之槍、彈，非經中
    央主管機關許可，不得寄藏，竟於民國（下同）八十八年九
    、十月間某日（正確日期不詳），在臺北縣三重市○○路附
    近，基於寄藏槍枝及子彈之犯意，受Ｆ○○之託藏放上開手
    槍、子彈，而無故持有之；嗣於九十四年五月二十九日下午
    三時許，Ａ○○攜帶前開槍、彈外出欲以行搶，其友人Ｄ○
    ○因擔心其會持槍犯案，乃要求Ａ○○將前開槍、彈交付予
    其保管。
(二)、又某姓名年籍不詳綽號「大姊」之成年女子於九十四年三月
    十九日在桃園縣桃園市○○路七四五號前竊得Ｂ○○所有之
    車號○○○－○○號自用大貨車，停放於台北縣五股鄉觀音
    山上某處無法發動，即聯絡Ｇ○○前往設法發動，Ｇ○○遂
    邀Ｄ○○一同前往，因仍無法發動而作罷，臨去前Ｇ○○乃
    將Ｂ○○置於車上之名片取走，嗣並與Ｄ○○及Ｈ○○基於
    為自己不法所有之犯意聯絡，於九十四年三月二十八日十五
    時許推由Ｄ○○以0000000000號電話撥打Ｂ○○
    所持用之0000000000號行動電話，共同以向Ｂ○
    ○表示上開自用大貨車在渠手中之默示恐嚇方式，使Ｂ○○
    交付五萬六千元，得款由三人分花用。嗣Ｇ○○再承上意圖
    為自己不法所有之概括犯意，復與被移送人基於為自己不法
    所有之犯意聯絡，於同年四月一日十四時許由Ｇ○○以未顯
    示電話號碼之電話撥打Ｂ○○之上開行動電話，共同以向Ｂ
    ○○表示上開自用大貨車在渠手中之默示恐嚇方式，要求Ｂ
    ○○交付三萬元，被移送人及Ｇ○○乃依雙方約定騎乘Ｄ○
    ○所有之車號○○－○○○號重型機車前往台北縣林口鄉
    ○○路與佳林路口準備收取上開贖款，因Ｂ○○待被移送人
    出現即請路人報警而不遂，Ｇ○○旋趁隙逃逸，被移送人則
    為警當場查獲。
二、經移送機關臺北市政府警察局大安分局蒐證轉報臺北市政府
    警察局於九十四年五月三十日以北市警刑預字第０九四三四
    八三九六００號認定書，認定符合檢肅流氓條例第二條第二
    款、第五款及同條例施行細則第五條第二項之規定為情節重
    大流氓，而移送本院治安法庭審理及經臺北市政府警察局大
    安分局送請臺北市政府警察局九十四年第八次流氓案件審議
    及異議委員會認定後，於九十四年七月二十九日以北市警安
    分刑字第０九四三三二四三六０一號移送書移送併辦。
三、上開移送意旨(一)部分犯行，業經證人Ｃ○○、Ｄ○○、Ｅ○
    ○證述明確（均見九十四年五月三十日警詢筆錄）；又關於
    本案扣案之槍、彈，經送內政部警政署刑事警察局以性能檢
    驗法、試測法、電解腐蝕法及比對顯微鏡比對法鑑驗後，認
    該送驗手槍（含彈匣，槍枝管制編號：000000000
    0號），係美國ＢＥＲＥＴＴＡ廠製九二ＦＳ型、口徑九ｍ
    ｍ之制式半自動手槍，機械性能良好，可擊發同口徑制式子
    彈，認具殺傷力；送驗子彈九顆，除其中一顆不具殺傷力外
    （另三顆鑑定時已因試射而滅失），均係口徑九ｍｍ之制式
    子彈，均具殺傷力，有該局九十四年五月三十日刑鑑字第Ｚ
    000000000號槍彈鑑定書一份在卷可稽，並有上開
    制式手槍一枝、制式子彈八顆（其中三顆業經試射）扣案可
    佐，故上揭扣案槍、彈均為槍砲彈樂刀械管制條例所管制之
    物品，應無疑義；此外，上開犯行亦據被移送人於警詢及本
    院審理中坦認不諱（參見九十四年五月三十日警訊筆錄及本
    院九十四年十一月十八日訊問筆錄）；是依(1)證人Ｃ○○、
    Ｄ○○、Ｅ○○之證述及(2)槍彈鑑定書等補強證據，已足資
    擔保被移送人於警詢、本院審理時所為之上開任意性自白具
    有相當程度之真實性，而得使本院確信被移送人前述自白之
    犯罪事實確屬真實，從而依刑事訴訟法第一百五十六條第一
    項「被告之自白，非出於強暴、脅迫、利誘、詐欺、疲勞訊
    問、違法羈押或其他不正之方法，且與事實相符者，得為證
    據。」及第二項「被告或共犯之自白，不得作為有罪判決之
    唯一證據，仍應調查其他必要之證據，以察其是否與事實相
    符。」規定，本院自得依被移送人前述自白及各該補強證據
    認定被移送人確有前開犯行。又被移送人並因上開同一事實
    ，經臺灣臺北地方法院檢察署檢察官以九十四年度偵字第九
    二二八號違反槍砲彈藥刀械管制條例案件提起公訴，由本院
    以九十四年度訴字第九三三號判決有期徒刑五年二月，併科
    罰金十萬元等情，並經本院調閱上開刑事案件卷宗核閱無訛
    。本件事證明確，被移送人上開移送意旨(一)之犯行，堪予認
    定。
四、上開移送意旨(二)部分犯行，業經證人Ｂ○○證述明確（見九
    十四年四月一日警詢筆錄），並有現場照片三幀在本院卷可
    稽；此外，上開犯行亦據被移送人於警詢及本院審理中坦認
    不諱（參見九十四年四月一日警訊筆錄及本院九十四年十一
    月二十五日訊問筆錄）；是依(1)證人Ｂ○○之證述及(2)現場
    照片三幀等補強證據，已足資擔保被移送人於警詢、本院審
    理時所為之上開任意性自白具有相當程度之真實性，而得使
    本院確信被移送人前述自白之犯罪事實確屬真實，從而依前
    開刑事訴訟法第一百五十六條第一項、第二項之規定，本院
    自得依被移送人前述自白及各該補強證據認定被移送人確有
    前開犯行。又被移送人並因上開同一事實，經臺灣板橋地方
    法院檢察署檢察官以九十四年度偵字第五七０七號恐嚇取財
    案件提起公訴，此有該起訴書在本院卷可稽，本件事證明確
    ，被移送人上開移送意旨(二)部分之犯行，亦堪予認定。
五、按檢肅流氓條例第二條第二款、第五款所稱之流氓，前者係
    指「非法製造、販賣、運輸、持有或介紹買賣槍砲、彈藥、
    爆裂物者」，後者係指「品行惡劣或遊蕩無賴，有事實足認
    為有破壞社會秩序或危害他人生命、身體、自由、財產之習
    慣者」，且除行為人須有前開各款事由外，尚須行為人之行
    為足以破壞社會秩序方足當之，而該條所稱之足以破壞社會
    秩序，依同條例施行細則第四條第二項之規定，係指其行為
    具有不特定性（對不特定人為之，不重視被害人之屬性），
    慣常性（即非突發性之偶然犯）及積極侵害性（非自衛式或
    不作為式）而言，並非行為人之行為一構成刑事犯，即可認
    屬檢肅流氓條例之流氓。又經認定為流氓，得不經告誡，逕
    行移送管轄法院審理，檢肅流氓條例第六條第一項、第九條
    第一項之規定自明，而所謂情節重大，除指有檢肅流氓條例
    施行細則第五條第二項各款情形外，尚須行為人之行為足以
    嚴重破壞社會秩序或危害他人生命、身體、自由、財產者，
    方足認係情節重大，而流氓行為是否情節重大，依同條例施
    行細則第五條第一項規定，應由法院審酌流氓情形，並注意
    其手段與實施之程度，被害人之人數與受害程度，破
    壞社會秩序之程度，行為後之態度，有無逃亡或嚴重破
    壞社會秩序之虞等事項認定。
六、查現今社會風氣不佳，不法之徒每每擁槍自重，輕則以之恐
    嚇勒索、欺壓善良，重則持之殺人搶劫，使一般民眾聞槍色
    變，危害社會治安至深且鉅，本件被移送人僅因缺錢花用，
    便攜帶槍、彈欲以行搶，其所攜帶之槍枝為制式手槍，威力
    強大，所攜帶高達八發之制式子彈，如發生槍戰可使高達八
    人死亡，並其持有之時間長達五年有餘，使不特定之大眾均
    處於極大之危害，其擁槍自重，嚴重危害他人生命、身體之
    行為甚為明確，另其年輕力壯，四肢健全，不思以正常方式
    獲致財物，竟參與擄車勒贖之行為，亦堪認其品性惡劣，是
    被移送人上開行為，其對社會之積極侵害性、慣常性及不特
    定性，應均可認定，核與檢肅流氓條例第二條第二款及同條
    例施行細則第五條第二項第二款、第五款所明定之流氓成立
    要件相當。再觀之被移送人所為流氓犯行，本院審酌其攜帶
    制式手槍一枝及制式子彈八發欲以行搶之擁槍自重之程度、
    持有之時間甚長、使不特定人處於極大之危險、破壞社會秩
    序之程度嚴重、另不思以正常方式獲致財物，竟參與擄車勒
    贖之行為，危害他人之財產，認被移送人自屬情節重大流氓
    ，有不經告誡，逕行交付感訓處分之原因，自應為交付感訓
    處分之裁定。
據上論斷，應依檢肅流氓條例第十三條第二項，裁定如主文。
中　　華　　民　　國　　94　　年　　12　　月　　27　　日
　　　　　　　　　　　　　治安法庭法　官　官信成
以上正本證明與原本無異。
如不服本裁定，應於送達後十日內，向本院提出抗告狀。
　　　　　　　　　　　   　　　　 書記官　陳靜君
中　　華　　民　　國　　94　　年　　12　　月　　30　　日
